臺灣臺北地方法院刑事判決             100年度易字第2142號
公  訴  人  臺灣臺北地方法院檢察署檢察官
被      告  林哲學
上列被告因竊盜案件，經檢察官提起公訴（100 年度偵字第1521
6 號），被告於本院審理中就被訴事實為有罪之陳述，經本院告
知簡式審判程序意旨，並聽取公訴人及被告之意見後，本院裁定
依簡式審判程序審理，判決如下：
    主  文
林哲學竊盜，累犯，處有期徒刑柒月。
    事  實
一、林哲學前因竊盜案件，經本院以99年度易字第440 號判決分
    別判處有期徒刑6 月，合併定應執行有期徒刑10月確定，甫
    於民國99年11月13日縮刑期滿執行完畢。竟仍不知悔改，意
    圖為自己不法之所有，基於竊盜之犯意，於100 年7 月16日
    下午2 時50分許，在臺北市○○區○○街211 號龍山寺內，
    乘香客蘇林鳳下跪拜佛之機，徒手竊取蘇林鳳所有置於身旁
    之手提包內紅色錢包乙只（內有新臺幣694 元，均已歸還）
    ，得手後並放入己之隨身背包內，惟正欲離去之際，即為龍
    山寺保全人員吳尚餘當場發覺報警處理因而查獲。
二、案經蘇林鳳訴由臺北市政府警察局萬華分局報請臺灣臺北地
    方法院檢察署檢察官偵查起訴。
    理  由
一、程序部分：本件被告林哲學所犯係死刑、無期徒刑或最輕本
    刑為3 年以上有期徒刑以外之罪，其於本院審理中就被訴事
    實為有罪之陳述，經本院告知簡式審判程序之旨，並聽取當
    事人意見後，經本院依刑事訴訟法第284 條之1 、第273 條
    之1 第1 項規定裁定進行簡式審判程序，合先敘明。
二、上開事實，業據被告於本院100 年7 月27日審理中坦承不諱
    ，核與其警、偵訊中之自白相符，復與證人即被害人蘇林鳳
    於警詢中證述之錢包失竊情節相一致，且有證人即保全人員
    吳尚餘之證詞可憑，另有自願受搜索同意書、搜索扣押筆錄
    、監視器翻拍畫面、贓物認領保管單等件在卷可稽，被告雖
    曾辯稱自己當時已經酒醉云云，然而，被告係在人來人往之
    知名寺廟內乘隙以手伸入他人手提包內竊取錢包得手，被告
    有如此需要精確、小心、避免被眾人發覺之舉，事理上斷無
    因酒精作用而影響其作為之可能，被告於本院審理中亦坦認
    當時知道自己在作什麼（同上審判筆錄），是已足認被告此
    部分辯解並非可採，其於本院之上開任意性自白顯與事實相
    符而可採信，本案事證明確，被告犯行堪以認定，自應依法
    論科。
三、核被告所為，係犯刑法第320 條第1 項之竊盜罪。查被告前
    因竊盜案件，經本院以99年度易字第440 號判決分別判處有
    期徒刑6 月，合併定應執行有期徒刑10月確定，於99年11月
    13日縮刑期滿執行完畢，此有臺灣高等法院被告前案紀錄表
    乙件附卷可參，其於5 年內故意再犯本件最重為有期徒刑以
    上之罪，為累犯，應依刑法第47條第1 項之規定加重其刑。
    爰審酌被告屢屢恣意竊取他人物品，嚴重蔑視他人財產權，
    然此次犯後始終坦承犯行，態度尚可，且所竊之物業已及時
    為警查獲並歸還予被害人蘇林鳳，此有卷附贓物認領保管單
    為據，是被告此次犯罪所生之危害不大，暨被告之其他素行
    、工作生活狀況、犯罪之動機、目的、手段等一切情狀，量
    處如主文所示之刑。
四、末公訴人雖請求併予宣告強制工作，惟被告此次犯行之宣告
    刑並未達1 年以上，依竊盜犯贓物犯保安處分條例第2 條第
    4 項之規定，已無該條例（第3 條第1 項）適用之餘地，且
    依被告所述，前此所犯竊盜罪，係因離婚、與小孩吵架等原
    因而犯，尚查無與本案之犯罪原因有所關連之積極證據，況
    公訴人除前案紀錄外，亦未說明單純施以刑罰難收矯正之效
    之具體理由，自難遽認被告係有犯罪習慣或因遊蕩或懶惰成
    習而犯罪，故公訴人請求併予宣告強制工作，於法尚有未合
    ，要難依其所請，附此敘明。
據上論斷，應依刑事訴訟法第284 條之1 、第273 條之1 第1 項
、第299 條第1 項前段，刑法第320 條第1 項、第47條第1 項，
刑法施行法第1 條之1 第1 項、第2 項前段，判決如主文。
本案經檢察官林彥均到庭執行職務。
中    華    民    國   100    年    8     月    11    日
                  刑事第五庭  法  官  吳勇毅
上正本證明與原本無異。
如不服本判決應於收受送達後10日內向本院提出上訴書狀，並應
敘述具體理由；其未敘述上訴理由者，應於上訴期間屆滿後20日
內向本院補提理由書（均須按他造當事人之人數附繕本）「切勿
逕送上級法院」。告訴人或被害人如對於本判決不服者，應具備
理由請求檢察官上訴，其上訴期間之計算係以檢察官收受判決正
本之日期為準。
                              書記官  游秀珠
中    華    民    國   100    年    8     月    11    日
附錄本案論罪科刑法條全文：
中華民國刑法第320條
意圖為自己或第三人不法之所有，而竊取他人之動產者，為竊盜
罪，處5 年以下有期徒刑、拘役或5 百元以下罰金。
意圖為自己或第三人不法之利益，而竊佔他人之不動產者，依前
項之規定處斷。
前二項之未遂犯罰之。